【裁判字號】    90,訴,1177
【裁判日期】    901029
【裁判案由】    毒品危害防制條例
【裁判全文】
臺灣彰化地方法院刑事判決                          九十年度訴字第一一七七號
    公  訴  人  臺灣彰化地方法院檢察署檢察官
    被      告  甲○○
右列被告因違反毒品危害防制條例案件，經檢察官聲請簡易判決處刑（九十年度毒偵
字第三一八二、三三四○號），本院改依通常程序審理，判決如左：
    主  文
甲○○連續施用第一級毒品，處有期徒刑柒月，扣案之海洛因壹包（淨重壹點肆參公
克）沒收銷燬之；又連續施用第二級毒品，處有期徒刑肆月，扣案之安非他命壹包（
毛重壹點陸公克）沒收銷燬之，吸食器壹組沒收；應執行有期徒刑玖月，扣案之海洛
因壹包（淨重壹點肆參公克）、安非他命壹包（毛重壹點陸公克）均沒收銷燬之，吸
食器壹組沒收。
    事  實
一、甲○○前因施用毒品案件，經送觀察、勒戒後，認無繼續施用毒品之傾向，由臺
    灣苗栗地方法院檢察署檢察官於民國九十年三月二十日，以九十年度毒偵字第三
    四三號為不起訴處分確定。詎不知戒除惡習，仍基於概括犯意，於九十年七月二
    十日及同年七月二十三日，在彰化縣伸港鄉○○路五九九巷三十號住處，先後二
    次以將海洛因摻入香煙內點火吸煙之方式施用第一級毒品海洛因；又另行基於概
    括犯意，於九十年七月二十日及同年七月二十三日，在前揭住處，先後二次以將
    安非他命置於玻璃管內再以火燒烤吸煙之方式施用第二級毒品安非他命。嗣於九
    十年七月二十三日十五時三十分許，在上址，為警查獲，並扣得海洛因一包（淨
    重一‧四三公克）、安非他命一包（毛重一‧六公克）、其所有供施用安非他命
    之吸食器一組。甲○○經本院以九十年度毒聲字第二九八五號裁定送觀察、勒戒
    後，認有繼續施用毒品之傾向。
二、案經彰化縣警察局和美分局報告臺灣彰化地方法院檢察署檢察官及自動檢舉偵查
    後聲請簡易判決處刑，由本院改依通常程序審理。
    理  由
一、右揭犯罪事實，業據被告甲○○於本院調查、審理時坦承不諱，且被告於九十年
    七月二十三日經警採尿送驗結果，呈嗎啡或鴉片類及安非他命類陽性反應，有彰
    化縣衛生局煙毒尿液檢驗成績書、昭信科技股份有限公司濫用藥物尿液檢驗報告
    各一紙附卷可稽，並有如事實欄所示之物扣案可證，而扣案白粉經送法務部調查
    局鑑定結果，確認含毒品海洛因成分，有該局鑑定通知書一紙在卷可參，被告之
    自白核與事實相符，其犯行足堪認定。次查，被告前因施用毒品案件，經送觀察
    、勒戒後，認無繼續施用毒品之傾向，由臺灣苗栗地方法院檢察署檢察官於九十
    年三月二十日，以九十年度毒偵字第三四三號為不起訴處分確定，有臺灣彰化地
    方法院檢察署刑案資料查註紀錄表及臺灣高等法院被告全國前案紀錄表可憑，其
    於五年內再犯毒品危害防制條例第十條之罪，經裁定送觀察、勒戒後，認有繼續
    施用毒品傾向，有本院九十年度毒聲字第二九八五號裁定及臺灣彰化看守所附設
    勒戒處所九十年八月三日彰所戒字第二三○四號函附之證明書在卷可參，依毒品
    危害防制條例第二十條第三項前段規定，自應依法論科。
二、核被告所為，係犯毒品危害防制條例第十條第一項施用第一級毒品罪及同條第二
    項施用第二級毒品罪。被告為施用而持有第一級毒品海洛因及第二級毒品安非他
    命，其持有之低度行為均應為施用之高度行為所吸收，皆不另論罪。其先後二次
    施用毒品海洛因及先後二次施用毒品安非他命之行為，均時間緊接，觸犯構成要
    件相同之罪名，顯係基於概括之犯意反覆為之，皆應依連續犯規定，論以一罪，
    並加重其刑。被告所犯上開二罪間，犯意各別，犯罪構成要件不同，應分論併罰
    。爰審酌被告甫經觀察、勒戒，仍再度施用毒品，暨其施用毒品之期間、次數、
    動機、目的、手段、所生危害、犯後態度等一切情狀，各量處如主文所示之刑，
    並定其應執行之刑，以示懲儆。扣案之海洛因一包（淨重一‧四三公克）、安非
    他命一包（毛重一‧六公克）係毒品危害防制條例第二條第二項所示之毒品，均
    應依同條例第十八條第一項前段規定宣告沒收銷燬之；扣案之吸食器一組，係被
    告所有，供其施用毒品安非他命所用，業據被告陳明在卷，應依刑法第三十八條
    第一項第二款規定宣告沒收。
三、至公訴人認被告自九十年三月間某日起至同年七月二十三日止，有連續施用第一
    級毒品海洛因多次之犯行，惟除犯罪事實欄所載之施用期間外，訊據被告堅決否
    認其餘部分犯行，此外，復查無其他積極證據足資證明，被告此部份犯罪即屬不
    能證明，惟與檢察官起訴成罪部分有連續犯之裁判上一罪關係，爰不另為無罪之
    諭知，附此敘明。
據上論斷，應依刑事訴訟法第四百五十二條、第二百九十九條第一項前段，毒品危害
防制條例第十條第一項、第二項、第十八條第一項前段，刑法第十一條前段、第五十
六條、第五十一條第五款、第三十八條第一項第二款，判決如主文。
本案經檢察官簡燕子到庭執行職務。
中    華    民    國      九十      年       十       月     二十九     日
                                 臺灣彰化地方法院刑事第二庭
                                     審判長法官  林  欽  章
                                     法      官  李  水  源
                                     法      官  秦  慧  君
右正本證明與原本無異。
如不服本判決，應於判決送達後十日內向本院提出上訴狀( 須附繕本 )。
                                    法院書記官   楊  年  雄
中    華    民    國      九十      年       十       月     三十一   日
毒品危害防制條例第十條：
施用第一級毒品者，處六月以上五年以下有期徒刑。
施用第二級毒品者，處三年以下有期徒刑。


司法院資訊處製作；財團法人民間司法改革基金會備份。
